## Date: Tirsday 6 Februar 2024
### Oppmøte:
    - Isak Yau
    - Johnny Nhat Trung Le
### Diskutering:
    Hva vi skal lage/ Hva spill?
    Hvilke Issue Board å velge?
    Hvilken mal?
### Dagens fremgang:
    * Del A0 - FERDIG
    * Del A1 - Nesten Ferdig
### TODO
    * Må forke prosjekt mal
    * Må velge Issue Board

## Date: Tirsdag 13 Februar 2024
### Oppmøte:
    - Fredirk Rød
    - Isak Yau
    - Johnny Nhat Trung Le
### Referat:
    Diskuterte om de ulike delene av prosjeket jobbet videre med del A oppgavene. Produktiv diskusjon og kom fram til et spill konsept og prosjektmetodikk.
    
## Date: Torsdag 15 Februar 2024
    Dagens mål var å bli ferdig med resten av del A, hvor vi diskuterte om brukerhistorie (akseptansekriterie og arbeidskrav), prosjektet i prosess og et MVP. Alle var tilstede og ingen problemer oppstod. 

## Date: Tirsdag 20 Februar 2024
	Alle møtte opp for dagen gruppe møte
	Dagens agenda, sette opp og diskutere oppsett til packages og Classes/ Interfaces. 
    Diskutere hva som knytter sammen og hvordan ulike klasser/ interfaces interagerer med hverandre. 
    Hvordan ting skal vises på skjermen med tanke på typ bilde/animmasjon/ texture. Til slutt lagte/ begynte å lage en prioritert liste og tildelte noen få oppgaver

## Date: Onsdag 21 Februrar 2024
    Vi bestemte oss spontant for å holde et møte i dag fordi vi ikke ble helt ferdig med forrige møte.
    Mye er fortsatt på planleggingsstadie, og vi tenkte å få oversikt over alle klasser og interface samt skrive javadocs og starte å legge fram metoder som kan være relevant.
    Vi endte opp med å få oversikt over klasser og interfaces, samt lagt til javadoc på dem. Noe er mer tydelig på plass enn andre, men for nå så sier vi oss fornøyd. I tillegg diskuterte vi hva vi skulle gjøre for neste møte (i morgen).

## Date: Torsdag 22 Februrar 2024
    Felles møte, alle var tilstede og vi fikset en box2D problem i pom.xml. Diskuterte prioriteringliste/ begynte på mvp.
    Vi prøvde å tegne en playerBody på skjermen, men det funket ikke. Endte opp med å finne spriteSheet og tileSheets.
    Har prøvd å fordele oppgaver, men akkurat nå så har vi en oversikt over hva som må til.

## Dato: Tirsdag 27 Februar 2024
    Dagens agenda, alle møttet opp, viste frem hva vi har jobet med individuelt og diskuterte hva som var brukbar.
    Vi gjorde litt parprogrammering for å tilpasse koden for prosjektet. Kom til enighet om hva som skal være fokus videre og diskuerte eventuelt et ekstra møte.

## Dato: Tirsdag 5 Mars 2024
    Alle møttet opp, mergen branches. Fullførte Tilefactory og playermovement, samt ulike gamescreen som menu, pause osv.
    Prøvde å fikse PlayerAnimation, kom til konklusjon at vi bare flipper bildene manuelt.

## Dato: Torsdag 7 Mars 2024
    I dagen felles møte, hvor alle var tilstede. Gjorde vi ferdig innleveringen for 8 mars 2024.
    Hvor vi diskuterte hva vi skulle svare på de ulike spørsmålene, og hva slags krav vi skal prioritere.
    Lit par programmering på ulike små fixes her og der, f.eks. Tiles & PlayerState.
    Merge sammen de resterende branches og då til slutt leverte det inn.

## Dato: Fredag 8 Mars 2024
    Fullførte resten av innleveringen og sjekket at alt var greit.
    Merged siste del (pause screen, game over screen og start screen) med Main
    Lagte noen få manuel/ unit tester.

## Dato: Tirsdag 12 Mars 2024
    Full oppmøte. Startet med å legge til issues i issue board-et. 
    Deretter så på tester og diskuterte hva som var denne uken plan.
    Jobbet sammen for å fikse animasjon for hopping og begynte med å tenke på vinn og tap betingelse.
    Avsluttet med å fordele oppgave som skal jobbes med til neste møte.

## Dato: Tirsdag 19 Mars 2024
    Full oppmøte. Par programmering, og satte opp ulike "issues" på issue board-et om hva som kan jobbes med i låpet av påsken.

## Dato: Tirsdag 02 April 2024
    Full oppmøte, så på hva vi hadde gjort i påsken, fikset HUD og diskuterte hvordan vi ville at layout-en skulle være.
    Fikset music for backgrunn og main menu.
    Lagte en main menu bilde.

## Dato: Tirsdag 09 April 2024
    Full oppmøte, updaterte hverandre på hva vi hadde gjort og spurte gruppeleder om noen spørmål angående tester.
    Begynte å tenke på selve level desginet samt kommende oblig.

## Dato: Onsdag 10 April 2024
    Full oppmøte hvor dagens agenda var oblig3
    Svare på spørsmål og begynte å merge ting inn i main branch
    Fikset klassediagrammet.

## Dato: Torsdag 11 April 2024
    Alle var tilstede. Jobbet med oblig3. Merget, lagte klasse diagram, fikset kode sammen (par programmering).

## Dato: Tirsdag 16 April 2024
    Full oppmøte, dagens agenda fortsette fra hvor vi stoppet sist. Lagte tester og la til en PluginLoader (fra Anya). Samt, fikset kode sammen.

## Dato: Tirsdag 23 April 2024
    Dagens agenda var se på tilbakemelding fra oblig3, prøve å fikse det. Lagte mer tester og fikset pluginloader. 
    Full oppmøte, hvor vi fikset kode sammen.

## Dato: Onsdag 24 April 2024
    Fokuset vårt for i dag var tester, fikse noen tester og finne ut hva som burdes testes, og då startet på de.
    Alle var tilstede.

## Dato: Fredag 26 April 2024
    Full oppmøte, hvor vi idag lagte tester og begynte med litt merging, samt begynte på siste screen, infoscreen.

## Dato: Mandag 29 April 2024
    Dagens møte handlet om å stille forelesningen spørsmål og merget de resterende "branches"-ene. Fikst konflikts og la til noen få ekstra tester.